【裁判字號】    90,上訴,549
【裁判日期】    900620
【裁判案由】    貪污治罪條例
【裁判全文】
臺灣高等法院臺中分院刑事判決                      九十年度上訴字第五四九號
    上  訴  人
    即  被  告  甲○○
    選任辯護人  蕭顯榮
右列被告因貪污案件，不服臺灣臺中地方法院中華民國八十九年十二月三十日第一審
判決（案號：八十八年度訴字第六四四號，起訴案號：臺灣臺中地方法院檢察署八十
八年度偵字第五二一八號），提起上訴，本院判決如左：
    主  文
原判決關於甲○○部分撤銷。
甲○○公務員明知為不實之事項，而登載於職務上所掌之公文書，足以生損害於公眾
，處有期徒刑壹年。
    事  實
一、甲○○係臺中縣大里市公所建設課之課員，負責審核該市市民自耕能力證明書之
    申請案件，為依法令從事於公務之人員。蔡崑鐘為臺中縣大里市之市民，其自原
    審法院民事執行處之公告獲悉坐落臺中縣烏日鄉○○段第四○一、四○二號二筆
    非都市土地已執行拍賣五次，均未拍定，且應買人應有自耕能力。蔡崑鐘為求符
    合投標資格，乃於八十七年四月十五日，檢附載明該兩筆承受農地上建有「本國
    式平房雞舍，面積共計五四八點二二平方公尺，主要建築材料為磚造鐵架石棉瓦
    頂之未登記建物」之臺中縣烏日鄉○○段第四四二建號之建築改良物登記簿謄本
    ，及自耕能力證明申請書，向臺中縣大里市公所申請核發上開承受農地之自耕能
    力證明。甲○○於承辦該申請案件後，就蔡崑鐘所提出之建築改良物登記簿謄本
    ，已知該農地上有未登記之建物，且以八十七年四月十七日八七里市建字第三○
    ○八六號函，請求臺中縣烏日鄉公所代查該二筆土地使用情形，據臺中縣烏日鄉
    公所以八十七年四月廿九日八七烏鄉農字第五五四五號函覆稱，該二筆土地之使
    用狀況均為：一閒置、二水泥柱、浪板頂建物一棟，面積約一八○平方公尺。甲
    ○○於收到臺中縣烏日鄉公所回函後，又邀臺中縣大里市公所會辦單位民政課之
    課員蕭欽楨共同由蔡崑鐘駕車載往現場會勘，對於該二筆土地上確均有面積約一
    八○平方公尺未登記建物之情形，甚為明瞭。而依內政部所訂頒之「自耕能力證
    明書之申請及核發注意事項」八之(一)規定，申請核發證明書之承受農地使用須符
    合區域計畫法或都市計畫法有關土地使用管制法令規定；又內政部依區域計畫法
    所訂「非都市土地使用管制規則」第六條第一項及臺灣省政府依內政部上開規則
    函頒之「臺灣省非都巿土地容許使用執行要點」四之規定，凡涉及建築行為或變
    更地形地貌者，除法令另有規定外，均須辦理容許使用手續；而依經濟部及行政
    院農業委員會函頒之「免受現行建築法令限制之農業生產必要設施範圍」則明訂
    ：「簡易家畜寮」－其構造材料為竹、木、無固著基礎水泥桿、稻草、塑膠板等
    ，每棟面積不超過一四五平方公尺者，方免申請建築執照。該二筆土地上未登記
    之建物與上述規定之建築材料及面積均有不符，即需檢具該建物合法房屋證明及
    容許使用證明，始可發給承受上述農地之自耕能力證明。詎甲○○明知蔡崑鐘並
    未提出該建物合法房屋證明及容許使用證明，顯與前揭內政部與臺灣省政府所訂
    頒之規定不符，竟於八十七年五月間，在臺中縣大里巿公所內，就其職務上所掌
    之「核發蔡崑鐘自耕能力證明書審查表」七之「現耕農地、承受農地之使用須符
    合區域計畫法、都市計畫法等有關土地使用管制法令規定」之初審意見欄內作不
  實之審核予以蓋章認證，並將本案提交自耕能力證明審查小組審查，使不知情之
    陳宗彥、林炘常、陳欽賜、林清玉等審查委員誤信為真而予以核章，致使蔡崑鐘
    獲得核發不實之自耕能力證明書，足以生損害於該大里市公所自耕能力證明書核
    發之正確性。
二、案經法務部調查局臺中縣調查站移送臺灣臺中地方法院檢察署檢察官偵查起訴。
    理  由
一、訊據上訴人即被告甲○○（以下簡稱被告）固不否認於右開時地，因擔任臺中縣
    大里巿公所建設課之課員，負責承辦自耕能力證明書之申請案件，而就「核發蔡
    崑鐘自耕能力證明書審查表」之「七現耕農地、承受農地之使用須符合區域計畫
    法、都市計畫法等有關土地使用管制法令規定」一項，在初審意見欄內予以蓋章
    認證，惟矢口否認公文書登載不實犯行，辯稱：自耕能力證明由審查小組負責核
    發，其僅就本身負責之部分審查，不負責核發自耕能力證明書，又其並未至烏日
    鄉○○段第四○一、四○二號土地勘查，至於經濟部六十六年六月十七日經農一
    六一四七號函之規定，僅係作為准否接用水電之認定而已，與自耕能力證明之核
    發無關，其絕無在上述審查表為不實之登載云云。經查：
  (一)按八十九年一月二十六日修正公布前土地法第三十條「私有農地所有權之移轉，
    其承受人以能自耕者為限，並不得移轉為共有，但因繼承而移轉者，得為共有。
    違反前項規定者，其所有權之移轉無效」，明定農地移轉，承受人以能自耕者為
    限，故當時之農地移轉，即藉自耕能力證明書之核發，以達成上開法條之規定。
    又內政部於八十六年八月八日修正發布之「自耕能力證明書之申請及核發注意事
    項」八明定「申請核發證明書之承受農地，應符合左列規定：(一)承受農地之使用
    須符合區域計畫法或都巿計畫法有關土地使用管制法令規定」。而內政部於八十
    五年五月二十三日修正發布之「非都巿土地使用管制規則」第六條第一項係「經
    編定為某種使用之土地，應依其容許使用之項目使用。但其他法律有禁止或限制
    使用之規定者，依其規定」；臺灣省政府於八十四年六月七日函頒之「臺灣省非
    都巿土地容許使用執行要點」四為「使用各種使用地，屬容許使用範圍，且未涉
    及建築行為或變更地形地貌者，除法令另有規定外，得免辦理容許使用手續」，
    則非都巿土地凡涉及建築行為或變更地形地貌者，除法令另有規定外，均須辦理
    容許使用手續。另依經濟部六十六年六月十七日經（六六）農一六一四七號函、
    行政院農業委員會八十一年十一月六日八一農糧字第一○二○六一三Ａ號函及八
    十一年九月十四日研商「免受現行法令限制之農業生產必要設施範圍」會議紀錄
    ，簡易家畜禽寮（豬及乳牛除外）－其構造材料為竹、木、水泥桿、稻草、塑膠
    板等，每棟面積不超過一四五平方公尺者，方免申請建築執照；此外，即須檢具
    建物之合法房屋證明或容許使用證明，始可核發承農地之自耕能力證明書。
  (二)蔡崑鐘係於八十七年四月十五日，至臺中縣大里巿公所提出「自耕能力證明申請
    書」、切結無專任農耕以外職業或勞動工作之「切結書」及坐落臺中縣烏日鄉○
    ○段第四○一、四○二地號之四四二建號建築改良物登記簿謄本等資料，申請發
    給承受臺中縣烏日鄉○○段第四○一、四○二地號等二筆農地之自耕能力證明書
    （見偵查卷第一○三、一○七、一一一至一一二頁）。依上述建築改良物登記簿
    謄本之記載，烏日鄉○○段第四○一、四○二地號上有「本國式平房雞舍，面積
    共計五四八點二二平方公尺，主要建築材料為磚造鐵架石棉瓦頂之未登記建物」
    。經在臺中縣大里巿公所建設課擔任課員之被告承辦後，被告以八十七年四月十
    七日八七里巿建字第三○○八六號函請臺中縣烏日鄉公所代查此二筆土地是否合
    法使用（見偵查卷第一○二頁），臺中縣烏日鄉公所以八十七年四月二十九日八
    七烏鄉農字第五五四五號函覆此二筆土地之使用狀況均為：一閒置，二水泥柱、
    浪板頂建物一棟、面積約一八○平方公尺（見偵查卷第一○六頁）。嗣被告於烏
    日鄉公所上開回函後，約於八十七年四月下旬，又與臺中縣大里巿公所內會辦本
    件自耕能力證明申請案之民政課課員蕭欽禎，由蔡崑鐘駕車載往現場會勘等情節
    ，業據證人蕭欽禎於法務部調查局台中縣調查站八十七年十月二十二日調查時證
    述：
  『問：你曾否會同甲○○於八十七年四月間至蔡崑鐘申請自耕能力證明書之烏日鄉
        ○○段四○一、四○二號土地會勘？經過詳情為何？
    答：八十七年四月間（詳細日期不記得）甲○○告訴我，他收到烏日鄉○○○○
        段四○一、四○二號土地調查承受農地使用狀況回函，其中記載：一、閒置
        。二、水泥柱、浪板頂建物一棟面積約一八○平方公尺，其中第二項之記載
        有疑問，乃約我至現場會勘，以便瞭解實際使用情形，會勘當天（詳細日期
        不記得）申請人蔡崑鐘到大里市公所載我及甲○○至前述現地勘查，該重建
        段四○一、四○二號上有兩幢家禽畜寮，大小約相同，家禽畜寮上覆有石棉
        瓦屋頂，週邊圍有水泥皮矮牆，寮內以水泥桿數十支為支撐，屋頂離地面高
        度最高二．七六米，最低二．○五米，兩幢地面均未舖水泥，現均為廢棄未
        用之家禽畜寮，我在現場僅拍下外觀留存及配合甲○○丈量高度，依目測我
        無法看出佔地有多大，勘查時我不知道甲○○有無測量家畜寮之面積大小。
        在甲○○邀我會勘至會勘完畢期間，甲○○曾告訴該二地號土地既為閒置，
        申請核發自耕能力證明書應該沒有問題，因甲○○為承辦人，既然他沒意見
        ，我是會辦單位也不便表示意見。
    問：你至烏日鄉○○段四○一、四○二號土地會勘現場之家禽、畜寮，是否符合
        農委會八十一年十一月六日八一農糧字第一○二○六一三Ａ號函頒「免受現
        行建築法令限制之農業生產必要設施範圍」規定：「簡易家禽畜寮其構造材
        料為竹、木、稻草、塑膠板等，每棟面積不超過一四五平方公尺，方免申請
        建築執照。」？
    答：我至現場會勘時未詳細丈量該家禽、畜寮面積，因此不知是否違背上述解釋
        令之一四五平方公尺，而且我僅係會辦單位，實際審查家禽畜寮之構造或面
        積是否符合上開解釋令，應係承辦人甲○○之職責，我僅會同審查有關審查
        表內所列民政課應審查之項目。』云云（見偵查卷第五一至五二頁）。
    足見被告對於該二筆土地上確有水泥柱、浪板頂之建物二棟、面積均約一八○平
    方公尺之事實，至為明瞭。
  (三)而依據前(一)所載之法令規定，承受農地自耕能力證明書之核發，若該承受農地上
    ，已建有家畜禽寮之建物者，主管機關必須至現場勘查，以實地了解該承受農地
    現行使用狀況是否符合容許使用規定，有無取得容許使用證明文書。必承受農地
    得有容許使用證明文書或該承受農地之地形地貌未有變更之情形下，始可核發自
    耕能力證明書。倘承受農地上建有家禽舍寮建物，承辦人必須至現場了解勘查有
    無畜養之情形，若有則須要求申請人檢附容許畜養家禽之許可證明文件憑辦核發
    自耕能力證明，若係閒置之禽舍寮，則須現場丈量其禽舍面積及勘查其禽舍建造
    材料是否符合經濟部六十六年六月十七日經農一六一四七號函規定，其是否為簡
    易家畜禽寮，其構造材料是否為竹、木、水泥桿、槄草、塑膠板等，每棟面積不
    超過一四五平方公尺，若符合經濟部前述之規定，始可通過核發自耕能力證明審
    查項目之容許使用項目。若其面積每棟超過一四五平方公尺，或其建材非屬竹、
    木、稻草、塑膠板等材料，則承辦人員必須要求申請人檢附該家畜禽寮之合法房
    屋證明文件，證明該家禽寮為合法房屋，始符合容許使用，否則不得審查通過。
    上開正常之審核標準，業據證人即臺中縣烏日鄉公所農業課技士黃正斌、臺中縣
    沙鹿鎮公所農業課課員林中明、臺中縣霧峰鄉公所農業課溫正宗、臺灣省建設廳
    第四科第二股技士蔡盛村等人分別於法務部調查局台中縣調查站(下稱調查站)調
    查時證述明確（見偵查卷第七、八、一七、二七、二八、五五頁）。
  (四)證人黃正斌於上開調查站調查時並證稱：該鄉鄉民林聰仁、陳文盛亦曾分別於八
    十六年十二月間、八十七年五月間申請核發承受烏日鄉○○段四○一、四○二號
    土地之自耕能力證明，經其等引導至現場勘察結果，該二筆農地閒置，並各有一
    棟佔地約一百八十平方公尺之水泥柱、浪板頂建物，不符合前述有關非都巿土地
    容許使用項目之規定，經其口頭並行文要求申請人補具該土地上建物符合家畜禽
    寮容許使用之許可文件或合法房屋證明憑辦，因聲請人均無法提出，故並未核發
    該二筆土地之自耕能力證明云云（見偵查卷第九頁）；證人林中明於調查站調查
    時亦證稱：該鎮鎮民陳松平於八十七年二月初，亦申請承受該二筆土地之自耕能
    力證明，其處理方式與證人黃正斌相同云云（見偵查卷第一五至一六頁）；證人
    溫正宗於調查站調查時復證稱：其於八十六年十二月底受理該鄉鄉民林源二申請
    承受此二筆土地之自耕能力證明，因與證人黃正斌、溫正宗相同之理由，並未發
    給云云（見偵查卷第二八至二九頁）。再參以臺中縣政府政風室八十七年七月一
    日政一字第一四二三號書函略載：「本案繼林聰仁申請後，先後又有烏日鄉民陳
    文盛、沙鹿鎮公所陳松平、霧峰鄉公所林源二及大里市公所蔡崑鐘等對該兩地號
    土地提出申請案，並均函請烏日鄉公所代查該二筆承受農地之使用狀況，而該所
    亦以相同調查情形函復各查詢單位，而在前述諸多申請案中，僅大里市公所准予
    核發該市民蔡崑鐘之申請，其餘申請案亦同樣遭駁回退件。」、「本案為求慎重
    ，經再前往現場勘查，該建物水泥柱已屬固著，建物面積為五四八餘平方公尺，
    均已不符行政院農業委員會八十一年十一月六日八一農糧字第一○二○六一三Ａ
    號函規定，免附建物許可之條件，因此，本案臺中縣大里市公所對該承受農地自
    耕能力證明書之核發確屬不當。」等情（見偵查卷第八七頁），顯見各地鄉、鎮
    公所之承辦人員均知與規定不符而不能核發。而被告自七十九年十月調任臺中縣
    大里巿公所建設課課員，即承辦自耕能力證明書之審核業務至今，業據其於八十
    七年十月二十二日之調查站調查時自陳甚明（見偵查卷第七二頁背面），對於前
    述法令規定，顯然知之甚稔，否則焉能以八十七年四月十七日八七里巿建字第三
    ○○八六號函請臺中縣烏日鄉公所代查此二筆土地是否合法使用（見偵查卷第一
    ○二頁），更不致於八十七年四月下旬，復與證人蕭欽禎、蔡崑鐘駕車載往現場
    會勘。
  (五)被告於八十七年五月間，在臺中縣大里巿公所內，就「核發蔡崑鐘自耕能力證明
    書審查表」之「七現耕農地、承受農地之使用須符合區域計畫法、都市計畫法等
    有關土地使用管制法令規定」一項，在初審意見欄內予以蓋章認證，並將此案簽
    擬提交自耕能力證明審查小組複審，使不知情之陳宗彥（秘書）、林炘常（建設
    課課長）、陳欽賜（大里巿公所民政課課長）、林清玉（大里地政事務所課員，
    協辦大里巿公所自耕能力證明書審核作業）等人誤信為真而予以核章，致使蔡崑
    鐘順利獲得核發自耕能力證明書等情節，有該份「核發蔡崑鐘自耕能力證明書審
    查表」影本（見偵查卷第一○四頁）及證人陳宗彥、林炘常、陳欽賜、林清玉之
    調查站調查筆錄附卷可查（見偵查卷第六○、六三、六八、七一頁）。被告既明
    知該二筆土地上確有水泥柱、浪板頂之建物二棟、面積均約一八○平方公尺之事
    實，復明知應適用前開法令規定，不應核發本件自耕能力證明，惟其竟登載不實
    於職務上所掌之「核發蔡崑鐘自耕能力證明書審查表」，致陳宗彥等人不察，據
    以核發蔡崑鐘承受該二筆農地之自耕能力證明書，自足以生損害於上開市公所自
    耕能力證明書核發之正確性。
  (六)證人蕭欽禎雖另於原審八十八年七月二日審理時到庭證稱，其前述調查筆錄所言
    有誤，其係於接獲檢舉後，於八十七年六月十一日與政風室主任及被告蔡崑鐘一
    同前往現場勘查是否為雞舍，並非與被告一同勘查現場云云。惟查蕭欽禎於八十
    七年十月二十二日調查筆錄中所言相當具體，還稱其當時配合被告丈量高度，以
    其擔任公職，智識程度不低，前開供述應非出於口誤；況其於原審作證時，距八
    十七年十月二十二日接受調查訊問時，又已有八個月之久，在記憶上應更為模糊
    ，當無證述錯誤之理，核其所言應屬事後迴護被告之詞，委無足採。
  (七)綜上，被告之辯解，為諉罪卸責之詞，不足採信。本件事證已臻明確，被告犯行
    堪以認定。
二、核被告所為，係犯刑法第二百十三條之公文書登載不實罪。公訴人雖係起訴被告
    犯貪污治罪條例第六條第一項第四款之對於主管之事務直接圖私人不法之利益罪
    ，惟起訴書已敘明被告犯公務員登載不實之事實，應已發生起訴效力，本院自得
    審理，併此敘明。
三、原審為科刑之判決，固非無見。惟查，原判決認被告犯貪污治罪條例第六條第一
    項第四款之罪，尚有未洽（理由詳後述）。被告上訴意旨，否認犯罪，指摘原判
    決此部分不當，為無理由，但原判決既有上述可議之處，仍應由本院將原判決此
    部分撤銷改判，爰審酌被告犯罪之動機、目的、方法、手段、所生危害及犯後態
    度等一切情狀，量處如主文第二項所示之刑，以示懲儆。
四、公訴意旨另略以：被告係臺中縣大里市公所建設課之課員，負責審核該市市民自
    耕能力證明書之申請案件，為依據法令從事公務之人員。竟假借職權對於其主管
    之審核自耕能力證書事務，直接圖利蔡崑鐘，於右開時地，在核發蔡崑鐘自耕能
    力證明書審查表第七項之初審意見欄內作不實之認證，致使蔡崑鐘獲得不實之自
    耕能力證明書，於原審法院民事執行處八十六年度執字第六四七二號第六次拍賣
    上開二筆農地時，以唯一符合投標資格者，以每坪新臺幣（下同）九千餘元遠低
    於市價四倍之價格得標，並企圖以每坪三萬八千元之價出售該土地牟利，涉犯貪
    污治罪條例第六條第一項第四款之對於主管之事務直接圖私人不法之利益罪嫌云
    云。按犯罪事實應依證據認定之，無證據不得推定其犯罪事實，刑事訴訟法第一
    百五十四條定有明文。次按認定不利被告之事實，須依積極證據，苟積極證據不
    足為不利於被告事實之認定時，即應為有利被告之認定，有最高法院三十年上字
    第八一六號判例意旨足資參照。經查，被告主管之事務為核發自耕能力證明書，
    而上開二筆土地之拍賣為執行法院之職權，縱使被告核發不實之自耕能力證明書
    給予蔡崑鐘，蔡崑鐘是否據以參與拍賣，應非被告所能置喙。再查，強制執行法
    上之拍賣，應解釋為買賣之一種，即以債務人為出賣人，拍定人為買受人，以拍
    賣機關代替債務人立於出賣人之地位。而買賣之成立取決於雙方當事人就該標的
    與價格之意思表示合致，於強制執行法上之拍賣，亦然。執行法院之拍賣係將拍
    賣物拍歸高於核定最低價額且出價最高之合法買受人，與土地之公告地價、公告
    現值無涉，遑論所謂之市價。又查，私有農地之移轉，依八十九年一月二十六日
    修正公布前土地法第三十條第一項前段規定，其承受人以能自耕者為限，執行法
    院拍賣私有農地時，固應審查應買人有無自耕能力，即審查應買人有無提出該管
    區鄉鎮公所核發之自耕能力證明書。若應買人未提出自耕能力證明書，執行法院
    應不為拍定，如執行法院未及審酌此一瑕疵而為拍定，應屬廢標。經本院向執行
    法院調閱該執行卷宗，依卷內所附應買人除蔡崑鐘外，尚有洪福來一人，雖洪福
    來未提出承受農地之自耕能力證明書，惟因蔡崑鐘出價最高而得標，能否謂被告
    核發不實之自耕能力證明書予蔡崑鐘，即有預見蔡崑鐘會以最高價得標，不無疑
    義。因此，公訴人與原審均認被告使蔡崑鐘獲得核發不實之自耕能力證明書予以
    圖利，並在該承受農地第六次拍賣時，為唯一符合投標資格之身分，或謂以遠低
    於市價四倍（應係指市價之四分之一）之價格得標，或認以執行卷附之烏日鄉八
    十六年公告土地現值表，重建段第四○一、四○二地號土地之公告現值，每平方
    公尺均為三千六百元，二筆合計二一七二平方公尺，其公告現值共計為七百八十
    一萬九千二百元，較之蔡崑鐘得標之六百十二萬六千元，被告共計直接圖利蔡崑
    鐘達一百六十八萬三千二百元云云，顯然欠缺相當性關係，難謂無違誤。雖蔡崑
    鐘於八十七年十月二十二日之調查站調查時供述：其於八十七年四月上旬，至臺
    中縣大里市公所申請承受農地之自耕能力證明書，該公所內服務台小姐告以應向
    被告拿取申請表等資料，經其向被告表示欲申請承受農地之自耕能力證明書，以
    便標售烏日鄉○○段四○一、四○二地號二筆經法院拍賣流標五次之土地，被告
    便拿出申請書、切結書及自耕能力證明書等空白資料，告以應辦理之事項云云（
    見偵查卷第七九至八○頁）。惟當時被告尚未行文臺中縣烏日鄉公所代為勘查，
    亦未前往履勘現場，尚無從得知該二筆農地不符合區域計畫法、都市計畫法等有
    關土地使用管制法令規定之情形，無從據此認定被告有圖私人不法利益之犯意。
    從而，被告既僅就核發自耕能力證明書部分有執行之權責，而蔡崑鐘能否拍得承
    受該二筆農地，既非在其法定職權範圍內，且對執行法院拍賣之事務無從利用職
    權之機會加以影響，難謂其有對於其主管之事務圖蔡崑鐘不法之利益。此外，本
    院復查無其他積極證據足資證明被告有公訴人所指訴之事實，依前開規定，被告
    此部分犯行尚屬不能證明，惟被告此部分犯行與上開科刑部分，有牽連犯裁判上
    一罪關係，爰不另為無罪之諭知。
五、原判決關於蔡崑鐘部分，業已判決確定，不另論列。
六、據上論斷，應依刑事訴訟法第三百六十九條第一項前段、第三百六十四條、第二
    百九十九條第一項前段，刑法第二百十三條，判決如主文。
本案經檢察官乙○○到庭執行職務。
中       華       民       國   九  十    年     六      月    二十     日
                                臺灣高等法院臺中分院刑事第一庭
                                      審判長法  官  陳  紀  綱
                                            法  官  蕭  錦  鍾
                                            法  官  陳  登  源
右正本證明與原本無異。
如不服本判決應於收受送達後十日內向本院提出上訴書狀，其未敘述上訴之理由者並
得於提起上訴後十日內向本院補提理由書（均須按他造當事人之人數附繕本）。
書記官  林  桂  鳳
中       華       民       國   九  十    年     六      月   二十一    日
附錄論罪科刑主要法條
刑法第二百十三條
公務員明知為不實之事項，而登載於職務上所掌之公文書，足以生損害於公眾或他人
，處一年以上七年以下有期徒刑。
                                                                        Ｋ


司法院資訊處製作；財團法人民間司法改革基金會備份。
